dict/builddict/names.aff
FLAG	long
SFX	HC	Y	13	
SFX	HC	0	ات/nrnrnjcc	[^ةاىءأؤئ]
SFX	HC	ة	ات/nrnrnjcc	[^أا]ة
SFX	HC	اة	يات/nrnrnjcc	اة
SFX	HC	أة	آت/nrnrnjcc	أة
SFX	HC	ء	آت/nrnrnjcc	[^اوي]ء
SFX	HC	ء	ءات/nrnrnjcc	اء
SFX	HC	ء	ءات/nrnrnjcc	وء
SFX	HC	ء	ئات/nrnrnjcc	يء
SFX	HC	ئ	ئات/nrnrnjcc	ئ
SFX	HC	ؤ	ؤات/nrnrnjcc	ؤ
SFX	HC	أ	آت/nrnrnjcc	أ
SFX	HC	ى	يات/nrnrnjcc	ى
SFX	HC	ا	يات/nrnrnjcc	ا
	
# Mots Pf  جمع مؤنث سالم  (ضمنه المقصور اليائي) - نكرة/إضافة ضمير غير عاقل	
# Cas Pf	
	
SFX	HD	Y	13	
SFX	HD	0	ات/nrnrnjdd	[^ةاىءأؤئ]
SFX	HD	ة	ات/nrnrnjdd	[^أا]ة
SFX	HD	اة	يات/nrnrnjdd	اة
SFX	HD	أة	آت/nrnrnjdd	أة
SFX	HD	ء	آت/nrnrnjdd	[^اوي]ء
SFX	HD	ء	ءات/nrnrnjdd	اء
SFX	HD	ء	ءات/nrnrnjdd	وء
SFX	HD	ء	ئات/nrnrnjdd	يء
SFX	HD	ئ	ئات/nrnrnjdd	ئ
SFX	HD	ؤ	ؤات/nrnrnjdd	ؤ
SFX	HD	أ	آت/nrnrnjdd	أ
SFX	HD	ى	يات/nrnrnjdd	ى
SFX	HD	ا	يات/nrnrnjdd	ا
	
# Mots  جمع مذكر سالم  - معرف	
# Cas Pm  المعلم/المعلمون-ين-المبتغى/"المبتغون-ين"-الجزء/"الجزؤون-ئين"-الدفء/"الدفؤون-ئين"-النداء/"النداؤون-ئين" (الممدود)-النشوء/"النشوؤون-ئين"-المجيء/"المجيئون-ئين"-"الامرِئ"/"الإمرئون-ئين"-التكافُؤ/"التكافؤون-ئين"-الخطَأ/"الخطؤون-ئين"	
# Cas Pm  القاضي/القاضون-القاضين	
	
SFX	IA	Y	22	
SFX	IA	0	ون/mr	[^اىءأؤئي]
SFX	IA	0	ين/mnmj	[^اىءأؤئي]
SFX	IA	ى	ون/mr	ى
SFX	IA	ى	ين/mnmj	ى
SFX	IA	ي	ون/mr	ي
SFX	IA	ي	ين/mnmj	ي
SFX	IA	ء	ؤون/mr	[ذدرز]ء
SFX	IA	ء	ئين/mnmj	[ذدرز]ء
SFX	IA	ء	ؤون/mr	[^ذدرزاوي]ء
SFX	IA	ء	ئين/mnmj	[^ذدرزاوي]ء
SFX	IA	ء	ؤون/mr	اء
SFX	IA	ء	ئين/mnmj	اء
SFX	IA	ء	ؤون/mr	وء
SFX	IA	ء	ئين/mnmj	وء
SFX	IA	ء	ئون/mr	يء
SFX	IA	ء	ئين/mnmj	يء
SFX	IA	ئ	ئون/mr	ئ
SFX	IA	ئ	ئين/mnmj	ئ
SFX	IA	ؤ	ؤون/mr	ؤ
SFX	IA	ؤ	ئين/mnmj	ؤ
SFX	IA	أ	ؤون/mr	أ
SFX	IA	أ	ئين/mnmj	أ
	
# Mots  جمع مذكر سالم  -  نكرة/إضافة منفصلة	
# Cas Pm  معلم/معلمون-ين-مبتغى/"مبتغون-ين"-جزء/"جزؤون-ئين"-دفء/"دفؤون-ئين"-نداء/"نداؤون-ئين" (ممدود)-نشوء/"نشوؤون-ئين"-مجيء/"مجيئون-ئين"-"امرِئ"/"إمرئون-ئين"-تكافُؤ/"تكافؤون-ئين"-خطَأ/"خطؤون-ئين" 	
# Cas Pm  قاضي/قاضون-قاضين	
	
SFX	IB	Y	44	
SFX	IB	0	ون/nr	[^اىءأؤئي]
SFX	IB	0	و/nr	[^اىءأؤئي]
SFX	IB	0	ين/nnnj	[^اىءأؤئي]
SFX	IB	0	ي/nnnj	[^اىءأؤئي]
SFX	IB	ى	ون/nr	ى
SFX	IB	ى	و/nr	ى
SFX	IB	ى	ين/nnnj	ى
SFX	IB	ى	ي/nnnj	ى
SFX	IB	ي	ون/nr	ي
SFX	IB	ي	و/nr	ي
SFX	IB	ي	ين/nnnj	ي
SFX	IB	ي	ي/nnnj	ي
SFX	IB	ء	ؤون/nr	[ذدرز]ء
SFX	IB	ء	ؤو/nr	[ذدرز]ء
SFX	IB	ء	ئين/nnnj	[ذدرز]ء
SFX	IB	ء	ئي/nnnj	[ذدرز]ء
SFX	IB	ء	ؤون/nr	[^ذدرزاوي]ء
SFX	IB	ء	ؤو/nr	[^ذدرزاوي]ء
SFX	IB	ء	ئين/nnnj	[^ذدرزاوي]ء
SFX	IB	ء	ئي/nnnj	[^ذدرزاوي]ء
SFX	IB	ء	ؤون/nr	اء
SFX	IB	ء	ؤو/nr	اء
SFX	IB	ء	ئين/nnnj	اء
SFX	IB	ء	ئي/nnnj	اء
SFX	IB	ء	ؤون/nr	وء
SFX	IB	ء	ؤو/nr	وء
SFX	IB	ء	ئين/nnnj	وء
SFX	IB	ء	ئي/nnnj	وء
SFX	IB	ء	ئون/nr	يء
SFX	IB	ء	ئو/nr	يء
SFX	IB	ء	ئين/nnnj	يء
SFX	IB	ء	ئي/nnnj	يء
SFX	IB	ئ	ئون/nr	ئ
SFX	IB	ئ	ئو/nr	ئ
SFX	IB	ئ	ئين/nnnj	ئ
SFX	IB	ئ	ئي/nnnj	ئ
SFX	IB	ؤ	ؤون/nr	ؤ
SFX	IB	ؤ	ؤو/nr	ؤ
SFX	IB	ؤ	ئين/nnnj	ؤ
SFX	IB	ؤ	ئي/nnnj	ؤ
SFX	IB	أ	ؤون/nr	أ
SFX	IB	أ	ؤو/nr	أ
SFX	IB	أ	ئين/nnnj	أ
SFX	IB	أ	ئي/nnnj	أ
	
# Mots  جمع مذكر سالم- نكرة/إضافة ضمير عاقل	
# Cas Pm  معلم/معلموهم-يهم-مبتغى/"مبتغوهم-يهم"-جزء/"جزؤوهم-ئيهم"-دفء/"دفؤوهم-ئيهم"-نداء/"نداؤوهم-ئيهم" (ممدود)-نشوء/"نشوؤوهم-ئيهم"-مجيء/"مجيئوهم-ئيهم"-"امرِئ"/"إمرئوهم-ئيهم"-تكافُؤ/"تكافؤوهم-ئيهم"-خطَأ/"خطؤوهم-ئيهم" 	
# Cas Pm  قاضي/قاضيوهم-قاضييهم	
	
SFX	IC	Y	22	
SFX	IC	0	و/nree	[^اىءأؤئي]
SFX	IC	0	ي/nnnjee	[^اىءأؤئي]
SFX	IC	ى	و/nree	ى
SFX	IC	ى	ي/nnnjee	ى
SFX	IC	ي	و/nree	ي
SFX	IC	ي	ي/nnnjee	ي
SFX	IC	ء	ؤو/nree	[ذدرز]ء
SFX	IC	ء	ئي/nnnjee	[ذدرز]ء
SFX	IC	ء	ؤو/nree	[^ذدرزاوي]ء
SFX	IC	ء	ئي/nnnjee	[^ذدرزاوي]ء
SFX	IC	ء	ؤو/nree	اء
SFX	IC	ء	ئي/nnnjee	اء
SFX	IC	ء	ؤو/nree	وء
SFX	IC	ء	ئي/nnnjee	وء
SFX	IC	ء	ئو/nree	يء
SFX	IC	ء	ئي/nnnjee	يء
SFX	IC	ئ	ئو/nree	ئ
SFX	IC	ئ	ئي/nnnjee	ئ
SFX	IC	ؤ	ؤو/nree	ؤ
SFX	IC	ؤ	ئي/nnnjee	ؤ
SFX	IC	أ	ؤو/nree	أ
SFX	IC	أ	ئي/nnnjee	أ
	
# Mots  جمع مذكر سالم- نكرة/إضافة ضمير  غير عاقل	
# Cas Pm  معلم/معلموه-يه-مبتغى/"مبتغوه-يه"-جزء/"جزؤوه-ئيه"-دفء/"دفؤوه-ئيه"-نداء/"نداؤوه-ئيه" (ممدود)-نشوء/"نشوؤوه-ئيه"-مجيء/"مجيئوه-ئيه"-"امرِئ"/"إمرئوه-ئيه"-تكافُؤ/"تكافؤوه-ئيه"-خطَأ/"خطؤوه-ئيه" 	
# Cas Pm  قاضي/قاضيوه-قاضييه	
	
SFX	ID	Y	22	
SFX	ID	0	و/nrdd	[^اىءأؤئي]
SFX	ID	0	ي/nnnjdd	[^اىءأؤئي]
SFX	ID	ى	و/nrdd	ى
SFX	ID	ى	ي/nnnjdd	ى
SFX	ID	ي	و/nrdd	ي
SFX	ID	ي	ي/nnnjdd	ي
SFX	ID	ء	ؤو/nrdd	[ذدرز]ء
SFX	ID	ء	ئي/nnnjdd	[ذدرز]ء
SFX	ID	ء	ؤو/nrdd	[^ذدرزاوي]ء
SFX	ID	ء	ئي/nnnjdd	[^ذدرزاوي]ء
SFX	ID	ء	ؤو/nrdd	اء
SFX	ID	ء	ئي/nnnjdd	اء
SFX	ID	ء	ؤو/nrdd	وء
SFX	ID	ء	ئي/nnnjdd	وء
SFX	ID	ء	ئو/nrdd	يء
SFX	ID	ء	ئي/nnnjdd	يء
SFX	ID	ئ	ئو/nrdd	ئ
SFX	ID	ئ	ئي/nnnjdd	ئ
SFX	ID	ؤ	ؤو/nrdd	ؤ
SFX	ID	ؤ	ئي/nnnjdd	ؤ
SFX	ID	أ	ؤو/nrdd	أ
SFX	ID	أ	ئي/nnnjdd	أ
	
# Cas Pm   الإضافة اللفضية لجمع المذكر السالم (صفة)	
# Cas Pm  دون اعتبار لإضافة ضمير متصل (حالة اسم الفاعل مرحليًأ)	
	
# Mots االإضافة اللفضية لجمع المذكر السالم (صفة)	
	
SFX	IE	Y	22	
SFX	IE	0	و/mr	[^اىءأؤئي]
SFX	IE	0	ي/mnmj	[^اىءأؤئي]
SFX	IE	ى	و/mr	ى
SFX	IE	ى	ي/mnmj	ى
SFX	IE	ي	و/mr	ي
SFX	IE	ي	ي/mnmj	ي
SFX	IE	ء	ؤو/mr	[ذدرز]ء
SFX	IE	ء	ئي/mnmj	[ذدرز]ء
SFX	IE	ء	ؤو/mr	[^ذدرزاوي]ء
SFX	IE	ء	ئي/mnmj	[^ذدرزاوي]ء
SFX	IE	ء	ؤو/mr	اء
SFX	IE	ء	ئي/mnmj	اء
SFX	IE	ء	ؤو/mr	وء
SFX	IE	ء	ئي/mnmj	وء
SFX	IE	ء	ئو/mr	يء
SFX	IE	ء	ئي/mnmj	يء
SFX	IE	ئ	ئو/mr	ئ
SFX	IE	ئ	ئي/mnmj	ئ
SFX	IE	ؤ	ؤو/mr	ؤ
SFX	IE	ؤ	ئي/mnmj	ؤ
SFX	IE	أ	ؤو/mr	أ
SFX	IE	أ	ئي/mnmj	أ
	
	
# Cas exceptionnel PmF   كثيف/كثيفو-كثيفو (لايجوز كثيفون لأنه لغير العاقل)	
	
SFX	IF	Y	22	
SFX	IF	0	و/nr	[^اىءأؤئي]
SFX	IF	0	ي/nnnj	[^اىءأؤئي]
SFX	IF	ى	و/nr	ى
SFX	IF	ى	ي/nnnj	ى
SFX	IF	ي	و/nr	ي
SFX	IF	ي	ي/nnnj	ي
SFX	IF	ء	ؤو/nr	[ذدرز]ء
SFX	IF	ء	ئي/nnnj	[ذدرز]ء
SFX	IF	ء	ؤو/nr	[^ذدرزاوي]ء
SFX	IF	ء	ئي/nnnj	[^ذدرزاوي]ء
SFX	IF	ء	ؤو/nr	اء
SFX	IF	ء	ئي/nnnj	اء
SFX	IF	ء	ؤو/nr	وء
SFX	IF	ء	ئي/nnnj	وء
SFX	IF	ء	ئو/nr	يء
SFX	IF	ء	ئي/nnnj	يء
SFX	IF	ئ	ئو/nr	ئ
SFX	IF	ئ	ئي/nnnj	ئ
SFX	IF	ؤ	ؤو/nr	ؤ
SFX	IF	ؤ	ئي/nnnj	ؤ
SFX	IF	أ	ؤو/nr	أ
SFX	IF	أ	ئي/nnnj	أ
	
# Cas exceptionnel PmG  بني/بنيو-بنيو (لايجوز بنيون لأنه لغير العاقل)	
	
SFX	IG	Y	3	
SFX	IG	0	0/nrnnnj	[^ي]
SFX	IG	0	و/nr	ي
SFX	IG	0	ي/nnnj	ي
	
# Mots تنوين النصب 	
# Cas Tn  تصريف/تصريفا-تصريفًا-تصريفاً-مدرسة/مدرسة-هدى/هدى-هدًى-هدىً-رضا/رضا-رضًا-رضاً-جزء/جزءا-جزءًا-جزءاً-دفء/دفئا-دفئًا-دفئاً- نداء(الممدود)/نداء-نداءً-نشوء/نشوءا-نشوءًا-نشوءاً-مجيئ/مجيئا-مجيئًا-مجيئاً-امرِئ/امرِئا-امرِئًا-امرِئاً-تكافُؤ/كافُؤا-تكافُؤا-تكافُؤا-خطأ/خطأ-خطأً	
	
SFX	JA	Y	33	
SFX	JA	0	ا/nn	[^ةاىءأؤئ]
SFX	JA	0	ًا/nn	[^ةاىءأؤئ]
SFX	JA	0	اً/nn	[^ةاىءأؤئ]
SFX	JA	ة	ة/nn	ة
SFX	JA	ة	ةً/nn	ة
SFX	JA	ى	ى/nn	ى
SFX	JA	ى	ًى/nn	ى
SFX	JA	ى	ىً/nn	ى
SFX	JA	ا	ا/nn	ا
SFX	JA	ا	ًا/nn	ا
SFX	JA	ا	اً/nn	ا
SFX	JA	ء	ءا/nn	[ذدرز]ء
SFX	JA	ء	ءًا/nn	[ذدرز]ء
SFX	JA	ء	ءاً/nn	[ذدرز]ء
SFX	JA	ء	ئا/nn	[^ذدرزاوي]ء
SFX	JA	ء	ئًا/nn	[^ذدرزاوي]ء
SFX	JA	ء	ئاً/nn	[^ذدرزاوي]ء
SFX	JA	ء	ء/nn	اء
SFX	JA	ء	ءً/nn	اء
SFX	JA	ء	ءا/nn	وء
SFX	JA	ء	ءًا/nn	وء
SFX	JA	ء	ءاً/nn	وء
SFX	JA	ء	ئا/nn	يء
SFX	JA	ء	ئًا/nn	يء
SFX	JA	ء	ئاً/nn	يء
SFX	JA	ئ	ئا/nn	ئ
SFX	JA	ئ	ئًا/nn	ئ
SFX	JA	ئ	ئاً/nn	ئ
SFX	JA	ؤ	ؤا/nn	ؤ
SFX	JA	ؤ	ؤًا/nn	ؤ
SFX	JA	ؤ	ؤاً/nn	ؤ
SFX	JA	أ	أ/nn	أ
SFX	JA	أ	أً/nn	أ
	
# Mots تنوين االكسر  مع حذف ياء المنقوص	
# Cas Tk  قاضي/قاضٍ	
	
SFX	KA	Y	8	
SFX	KA	ي	ٍ/nrnj	[^ئ]ي
SFX	KA	ي	0/nrnj	[^ئ]ي
SFX	KA	ائي	اء/nrnj	ائي
SFX	KA	ائي	اءٍ/nrnj	ائي
SFX	KA	ئي	أٍّ/nrnj	[^ا]ئي
SFX	KA	ئي	أ/nrnj	[^ا]ئي
SFX	KA	ئي	إٍّ/nrnj	[^ا]ئي
SFX	KA	ئي	إ/nrnj	[^ا]ئي

	
# Mots النسبة العادية   مفرد ومثنى المذكر والمؤنث  وجمع مؤ. س– معرف  ـ	
# Cas R+R0+Rz  نسب عادي: عمل...عملي / حذف الالف: ملهى...ملهي / حذف الياء: مرتجي...مرتجي / نسب المهموز: كساء...كسائي	
	
